臺灣臺中地方法院刑事判決
111年度交易字第695號
公  訴  人  臺灣臺中地方檢察署檢察官
被      告  王建進



上列被告因公共危險案件，經檢察官提起公訴（111年度速偵字
第1973號），本院判決如下：
    主    文
王建進駕駛動力交通工具而吐氣所含酒精濃度達每公升零點二五
毫克以上，處有期徒刑陸月，如易科罰金，以新臺幣壹仟元折算
壹日。
    犯罪事實
一、王建進明知飲酒過量不得駕駛動力交通工具，竟仍於民國11
    1年4月23日11時許，在臺中市北屯區某工地飲用保力達飲料
    加啤酒，其吐氣所含酒精濃度已達每公升0.25毫克以上後，
    猶基於達此狀態仍駕駛動力交通工具之犯意，於111年4月23
    日11時2分許駕駛車牌號碼0000-00號自用小客貨車上路，而
    後於行經臺中市北屯區敦富路與敦富十二街交岔路口時，因
    臉色潮紅且行車不穩為警攔查，發現其滿身酒氣，警員遂於
    111年4月23日11時14分許以酒精檢測器測得其吐氣所含酒精
    濃度達每公升0.62毫克，始悉上情。
二、案經臺中市政府警察局第五分局報告臺灣臺中地方檢察署檢
    察官偵查起訴。
    理    由
一、本判決以下所引用被告王建進以外之人於審判外之陳述，檢
    察官、被告均不爭執其證據能力，且迄至言詞辯論終結前亦
    未聲明異議，本院審酌上開陳述作成之情況並無違法不當之
    情形或證明力明顯過低之瑕疵，爰依刑事訴訟法第159條之5
     第1項及第2項，認均得為證據。
二、上開犯罪事實，業據被告於警詢、偵訊及本院審理中均坦承
    不諱（見偵卷第23至25、57至58頁、本院卷第32、35頁），
    並有警員職務報告、酒精測定紀錄表、車籍查詢資料及臺中
    市政府警察局舉發違反道路交通管理事件通知單各1份附卷
    可查（見偵卷第19、31、41至43頁），已足認被告之任意性
    自白應與事實相符。是本案事證明確，被告所為上開犯行堪
    以認定，應予依法論科。
三、核被告所為，係犯刑法第185條之3第1項第1款駕駛動力交通
    工具而吐氣所含酒精濃度達每公升0.25毫克以上之罪。另被
    告前因公共危險案件，經本院以107年度中交簡字第1411號
    判決判處有期徒刑6月確定，於108年7月11日易服社會勞動
    改易科罰金執行完畢，此節業據檢察官於本院審理中當庭主
    張，並為被告於本院審理中自承在卷（見本院卷第32、35頁
　　），復有上開判決書及臺灣高等法院被告前案紀錄表各1份
    在卷可佐，已堪認定。是被告於受上開徒刑之執行完畢，5
    年以內故意再犯本案有期徒刑以上之罪，為累犯，且依被告
    之本案犯罪情節觀之，並無司法院大法官釋字第775號解釋
    所指應量處最低法定刑、且無法適用刑法第59條減輕之情形
　　，爰依刑法第47條第1項加重其刑；又雖本案論以累犯並加
    重其刑，基於精簡裁判之要求，不在主文記載累犯（最高法
    院109年度台上字第2886號、110年度台上字第5660號等判決
    意旨參照）。
四、爰審酌被告此次酒後駕車已非初犯，其對於不得酒後駕車之
    規範應已知之甚詳，且明知酒精成分對人之意識有不良影響
　　，竟猶枉顧法律禁止規範而犯下本罪，對於交通往來顯已造
    成高度危險，甚為不該，並衡酌本案被告於酒後所駕駛交通
    工具、行駛之道路及其吐氣所含酒精濃度，暨被告犯後迭坦
    承犯行等各情，參以其素行，其所受教育反映之智識程度、
    就業情形、家庭經濟及生活狀況等一切情狀（見本院卷第36
    頁），暨檢察官具體求刑及被告對於科刑之意見後，量處如
    主文所示之刑，並諭知易科罰金之折算標準，以示懲儆。
據上論斷，應依刑事訴訟法第299條第1項前段，刑法第185條之3
 第1項第1款、第47條第1項、第41條第1項前段，刑法施行法第1
條之1第1項，判決如主文。
本案經檢察官林芳瑜提起公訴，檢察官朱介斌到庭執行職務。
中　　華　　民　　國　　111 　年　　7 　　月　　12　　日
                  刑事第十三庭        法  官  陳怡秀
以上正本證明與原本無異。
如不服本判決應於收受送達後20日內向本院提出上訴書狀，並應
敘述具體理由；其未敘述上訴之理由者，應於上訴期間屆滿後20
日內向本院補提理由書（均須按他造當事人之人數附繕本）「切
勿逕送上級法院」。
　　　　                              書記官  陳倨篁
中　　華　　民　　國　　111 　年　　7 　　月　　12　　日
附錄本案論罪科刑法條：
中華民國刑法第185條之3第1項第1款
駕駛動力交通工具而有下列情形之一者，處3年以下有期徒刑，
得併科30萬元以下罰金：
一、吐氣所含酒精濃度達每公升零點二五毫克或血液中酒精濃度
    達百分之零點零五以上。
二、有前款以外之其他情事足認服用酒類或其他相類之物，致不
    能安全駕駛。
三、服用毒品、麻醉藥品或其他相類之物，致不能安全駕駛。
因而致人於死者，處3年以上10年以下有期徒刑，得併科2百萬元
以下罰金；致重傷者，處1年以上7年以下有期徒刑，得併科1百
萬元以下罰金。
曾犯本條或陸海空軍刑法第54條之罪，經有罪判決確定或經緩起
訴處分確定，於十年內再犯第1項之罪因而致人於死者，處無期
徒刑或5年以上有期徒刑，得併科3百萬元以下罰金；致重傷者，
處3年以上10年以下有期徒刑，得併科2百萬元以下罰金。